# 关于新租赁准则下使用权资产确认的问题

提问人：alfyyq123 时间：2022-02-21 21:06:36
请教陈版，
假设准则转换日为 2021 年 1 月 1 日，资产负债表日为 2021 年 12 月 31 日。
承租人原有租赁合同A，租赁期为 2017 年 7 月 1 日至 2022 年 6 月 30 日，合同A已于准则转换日确认为使用权资产，在准则切换时未考虑合同A的续租选择权。于 2021 年 9 月，承租人签订了一份新的租赁合同B，租赁期为 2022 年 7 月 1 日至 2027 年 6 月 30 日，租金单价有所上浮，租赁面积未发生变化。
请问于资产负债表日，承租人是否应确认合同B为使用权资产，如果确认的话，是作为合同变更还是新增合同来处理呢？

回答人：chenyiwei
需要区分租约B是属于对原租赁的修改，还是一项新的租赁。建议关注：
1 、“合同A已于准则转换日确认为使用权资产，在准则切换时未考虑合同A的续租选择权”这种不考虑续租选择权影响的做法是否符合准则规定？
2 、如果在准则新旧转换日不考虑续租选择权是符合准则规定的，则租约B因为“租金单价有所上浮，租赁面积未发生变化”，且新祖约的开始日与原租约结束日衔接，则可以认为是一项独立的新租赁而不是对原租约的修改，相应地在 2021 年末无需确认与租约B相关的使用权资产和租赁负债。